【裁判字號】    98,易,3705
【裁判日期】    990315
【裁判案由】    竊盜
【裁判全文】
臺灣臺北地方法院刑事判決              98年度易字第3705號
聲  請  人  臺灣臺北地方法院檢察署檢察官
被      告  甲○○
上列被告因竊盜案件，經檢察官聲請簡易判決處刑（98年度偵字
第24806 號），經本院改以通常程序審理，判決如下：
    主  文
甲○○，竊盜未遂，累犯，處有期徒刑月，如易科罰金，以新
臺幣壹仟元折算壹日。
    事  實
一、甲○○前於民國97年間，分別因(1)竊盜案件，經本院以97年
    度簡字第1130號判決處有期徒刑3 月確定、(2)詐欺案件，經
    臺灣板橋地方法院以97年度易字第1415號判決處有期徒刑6
    月確定、(3)商業會計法案件，經臺灣板橋地方法院以97年度
    簡字第7246號判決處有期徒刑5 月（減為有期徒刑2 月15日
    確定），(1)、(2)、(3)案合併定應執行有期徒刑10月，至98年
    6 月12日縮短刑期執行完畢（因大法官會議第699 號解釋）
    。猶不知悔改，於98年10月14日上午1時40分許，在臺北市
    中正區○○○路○ 段26巷2 號前，見優眾煤氣公司所有、供
    員工乙○○使用之車號6975－PE號自用小貨車停放在該處，
    車門未關、而無人看管之際，竟意圖為自己不法之所有，開
    啟車門、入車搜尋財物。惟乙○○數日前遭竊，早將車內財
    物清空而未遂，且旋為乙○○察覺而逃離，然經乙○○一路
    追呼，於同日上午1 時50分許，在臺北市中正區○○○路、
    濟南路口為巡邏員警逮捕。
二、案經被害人乙○○訴由臺北市政府警察局中正第一分局報告
    臺灣臺北地方法院檢察署檢察官偵查後聲請簡易判決處刑，
    由本院改以通常程序審理。
    理  由
一、訊據被告甲○○，就於前揭時地開啟車門、伸手進入6975－
    PE號自用小貨車內，旋為被害人乙○○察覺後追緝而為警逮
    捕等事實，於本院調查、審理時固均坦承不諱，惟仍矢口否
    認有何竊盜之犯行，辯稱：因車內發出聲響，而車門沒關，
    因一時好奇方伸手入內察看云云。惟查：
  (一)被告於前揭時地開啟6975－PE號自用小貨車門入內，旋為被
    害人乙○○察覺後追緝而為警逮捕，而未獲任何財物等事實
    ，除據被告於本院調查、審理時均坦承確實開啟車門伸手入
    內等事實外，並經證人即被害人乙○○於本院具結證述明確
    ，且有現場、車輛照片（見偵查卷第12頁）在卷可稽，另有
    自願受搜索同意書、臺北市政府警察局中正第一分局搜索筆
    錄、無應扣押之物證明書（見偵查卷第17頁以下）等附卷足
    資相佐，堪以認定。
  (二)被告於本院雖辯稱：車門未關，風吹報紙有沙沙聲，才因一
    時好奇伸手入內，並非偷竊云云。然：
    1.被告非僅伸手入內，而係開啟車門、進入車內左右挪動，
      並隨時注意四周情形乙節，業據證人乙○○於本院具結證
      述：親見被告先在駕駛座旁窗戶看來看去，再見被告坐在
      車內邊動頭邊看後面，見被告在車內停留約有3 秒鐘，被
      告見伊即由車內跑出等語明確（見本院99年3 月1 日筆錄
      第4 、8 頁），被告所供：並未進入車內等情，顯非可採
    2.況被告辯稱：因車內有聲方伸手入內察看等情，已匪夷所
      思，而被告初(1)於警訊、偵查中供稱：打開車門後發現駕
      駛座上有一個塑膠袋，所以伸手摸看看塑膠袋云云，(2)看
      車門沒有關，看見駕駛座上面有一個塑膠袋，以為有人在
      裡面云云，(3)於本院則供稱：因車門沒有關，風吹動報紙
      有沙沙聲，方伸手入云云；被告就為何進入、或車內乙節
      ，或稱「察看塑膠袋」、或稱「風吹動報紙聲音」、「以
      為有人在裡面」，前後已有不同，難以憑採；
    3.再證人乙○○已證稱：因本件貨車車窗低至肩膀高度，一
      般成年人站立駕駛座旁均得清楚看清車內，無須入內等語
      （見本院99年3 月1 日筆錄7 頁），則被告倘有疑義，站
      立車外即可，無須入車內。且被告自始至終均未能明確交
      代「何以他人車內發現狀況需自己入內」之原因？
    4.故被告辯稱：一時好奇、伸手入內云云，顯係矯飾之詞，
      不足採信。
  (三)綜上所述，本件事證明確，被告辯稱不足採信，被告犯行洵
    堪認定。
二、核被告之行為係犯刑法第320 條第3 項、第1 項竊盜未遂罪
    。其已著手實行竊盜行為而未竊得財物，為未遂犯，應依刑
    法第25條第1 項減輕其刑。又被告前於97年間，分別因(1)竊
    盜案件，經本院以97年度簡字第1130號判決處有期徒刑3 月
    確定、(2)詐欺案件，經臺灣板橋地方法院以97年度易字第
    1415號判決處有期徒刑6 月確定、(3)商業會計法案件，經臺
    灣板橋地方法院以97年度簡字第7246號判決處有期徒刑5 月
    （減為有期徒刑2 月15日確定），(1)、(2)、(3)案合併定應執
    行有期徒刑10月，至98年6 月12日縮短刑期執行完畢（因大
    法官會議第699 號解釋），此有臺灣高等法院被告前案紀錄
    表在卷可案，未滿5 年，故意再犯本件有期徒刑以上之罪，
    為累犯，應依刑法第47條第1 項加重其刑，並先加後減。本
    院爰審酌被告迄今仍未能確切悔悟，並參酌前開素行，且屢
    犯同一類質竊盜罪嫌，並衡量本件並無實際損害、犯罪之動
    機、目的、犯罪時所受之刺激、犯罪之手段、犯人之生活狀
    況、品行、智識程度、犯罪所生之危險或損害、犯罪後之態
    度等一切情狀，判處如主文所示之刑，並諭知易科罰金之折
    算標準，以示懲儆。
據上論斷，應依刑事訴訟法第452 條、第299 條第1 項前段，刑
法第320 條第3 項、第1 項、第25條第1 項、第47條第1 項、第
41條第1 項前段，判決如主文。
本案經檢察官蔡彥守到庭執行職務
中    華    民    國    99    年    3     月    15    日
                  刑事第四庭  法  官  郭惠玲
以上正本證明與原本無異。
如不服本判決，應於判決送達後10日內向本院提出上訴狀（應抄
附繕本）。告訴人或被害人如對於本判決不服者，應具備理由請
求檢察官上訴，其上訴期間之計算係以檢察官收受判決正本之日
期為準。
中    華    民    國    99    年    3     月    15    日
                              書記官  江虹儀
附錄本案論罪科刑法條全文：
刑法第320條（普通竊盜罪、竊佔罪）
意圖為自己或第三人不法之所有，而竊取他人之動產者，為竊盜
罪，處5 年以下有期徒刑、拘役或5 百元以下罰金。
意圖為自己或第三人不法之利益，而竊佔他人之不動產者，依前
項之規定處斷。
前二項之未遂犯罰之。

司法院資訊處製作；財團法人民間司法改革基金會備份。
